臺灣臺南地方法院刑事判決
111年度訴字第522號
公  訴  人  臺灣臺南地方檢察署檢察官
被      告  陳美妃




指定辯護人  本院公設辯護人林宜靜  
上列被告因違反毒品危害防制條例等案件，經檢察官提起公訴（
111年度偵字第4155號、111年度偵字第5601號），本院判決如下
：
    主  文
乙○○犯如附表一、附表二「主文欄」所示之罪，各處如附表一、
附表二「主文欄」所示之宣告刑及沒收。應執行有期徒刑捌年陸
月。沒收部分併執行之。
    事  實
一、乙○○明知海洛因屬毒品危害防制條例第2條第2項第1款所列
    之第一級毒品，甲基安非他命為毒品危害防制條例第2條第2
    項第2款所定之第二級毒品，並經行政院衛生署（現改制為
    衛生福利部）明令公告禁止使用，屬藥事法第22條第1項第1
    款所稱之禁藥，非經許可不得販賣、轉讓及持有，竟分別為
    下列行為：
㈠、基於販賣第二級毒品甲基安非他命以營利之各別犯意，於附
    表一編號1至2所示之時間、地點，以各該欄所載方式，販賣
    甲基安非他命予勞日明、江茂財共計2次，並收取各該編號
    所示價金。
㈡、基於販賣第一級毒品海洛因以營利之各別犯意，於附表一編
    號3至6所示之時間、地點，以各該欄所載方式，販賣海洛因
    予吳進文、陳進成、李尚修共計4次，並收取各該編號所示
    價金。
㈢、基於轉讓第二級毒品及轉讓禁藥之犯意，於附表二所示之時
    間、地點，以附表二所載方式，無償轉讓重量不詳（無證據
    證明逾10公克）之第二級毒品甲基安非他命予黃怡寧1次。
二、經警於民國111年2月8日16時50分許，持拘票至乙○○位在臺
    南市○區○○街0○0號執行拘提時，經乙○○當場同意搜索，當場
    查扣其所有如附表三所示之聯絡販毒用手機1支，始悉上情
    。
三、案經臺南市政府警察局第二分局報告臺灣臺南地方檢察署檢
    察官偵查起訴。
    理  由
壹、證據能力
　　本判決所引用被告以外之人於審判外之陳述，雖屬傳聞證據
    ，然被告乙○○與辯護人於本院準備及審判程序中均表示同意
    作為證據（本院卷第83、117頁），本院審酌上開證據資料
    作成時之情況，尚無違法不當及證明力明顯過低之瑕疵，亦
    認為以之作為證據應屬適當，爰依刑事訴訟法第159條之5第
    1項規定，認有證據能力；其餘各項非供述證據，亦無證據
    證明係公務員違背法定程序所取得，或有證明力明顯過低之
    情，且經本院於審判期日合法踐行證據調查程序，由當事人
    互為辯論，業已保障當事人訴訟上之權利，本院均得採為證
    據。
貳、認定事實所憑依據及理由
一、前開犯罪事實，業據被告於偵查、審理均供承不諱（附表一
    、二「證據出處」欄所示），核與證人勞日明、江茂財、吳
    進文、陳進成、李尚修、黃怡寧於警詢與偵訊之證述相符（
    附表一、二「證據出處」欄所示），並有附表一、二「證據
    出處」欄所示之通訊監察書、通訊監察譯文、臺南市政府警
    察局第二分局搜索扣押筆錄、扣押物品目錄表、扣押物品收
    據、搜索暨扣押物品照片6張等件在卷可稽，足見被告前開
    任意性自白應與事實相符，並有補強證據，堪予採信。
二、販賣毒品係政府嚴予查緝之違法行為，且可任意分裝或增減
    其分量，各次買賣之價格，當亦各有差異，隨供需雙方之資
    力、關係之深淺、需求之數量、貨源之充裕與否、販賣者對
    於資金之需求如何即殷切與否，以及政府查緝之態度，進而
    為各種不同之風險評估，而為機動性之調整，販賣者從各種
    「價差」或「量差」或「純度」謀取利潤方式，或有差異，
    然其所圖利益之非法販賣行為目的，則屬相同，並無二致。
    查被告於本院審理中坦承販賣於販賣附表一各編號所示甲基
    安非他命、海洛因時，均從中拿取部小部分毒品供自己施用
    等語（本院卷第137至138頁），足認被告確有從中以賺取「
    量差」方式獲利，有營利之意圖甚明，堪認被告本案如附表
    一所示犯行均係基於營利之意圖所為無訛。至附表一編號2
    被告販賣第二級毒品甲基安非他命與江茂財部分，雖被告尚
    未自江茂財處取得販毒價金新臺幣（下同）1,000元，惟被
    告於偵審皆自承其與被告有於附表一編號2所示時間、地點
    買賣甲基安非他命之真意（偵一卷第145頁；本院卷第81至8
    6、115至141頁），且確實已交付甲基安非他命1包與江茂財
    等情，核與江茂財於警詢、偵訊所述相符（警卷第149頁；
    偵一卷第263頁），堪認被告雖未立即收取價款，然確有販
    賣獲利之意圖，並非僅係轉讓毒品，併予敘明。
三、綜上所述，本件事證明確，就被告上開事實欄所示各部分之
    犯行均堪以認定，應予依法論科。
參、論罪科刑
一、核被告就事實欄一㈠即附表一編號1至2所為，均係犯毒品危
    害防制條例第4條第2項之販賣第二級毒品罪。
二、核被告就事實欄一㈡即附表一編號3至6所為，均係犯毒品危
    害防制條例第4條第1項之販賣第一級毒品罪。
三、按甲基安非他命除係毒品危害防制條例第2條第2項第2款所
    列之第二級毒品外，亦係藥事法第22條第1項第1款所規範之
    禁藥。是行為人明知為甲基安非他命而轉讓者，除成立毒品
    危害防制條例第8條第2項之轉讓第二級毒品罪外，亦構成藥
    事法第83條第1項之轉讓禁藥罪，屬於同一犯罪行為同時有
    二種法律可資處罰之法條競合關係。又毒品危害防制條例第
    8條第2項之轉讓第二級毒品罪之法定本刑為「6月以上5年以
    下有期徒刑，得併科70萬元以下罰金」，而藥事法第83條第
    1項之轉讓禁藥罪之法定本刑為「7年以下有期徒刑，得併科
    5,000萬元以下罰金」，是轉讓甲基安非他命之行為，若無
    毒品危害防制條例第8條第6項及第9條所定轉讓毒品達一定
    數量、成年人對未成年人、對懷胎婦女犯轉讓毒品罪，應予
    加重其刑之情形者，藥事法第83條第1項之罪之法定本刑，
    顯重於毒品危害防制條例第8條第2項之罪之法定本刑。而本
    件被告無償轉讓甲基安非他命之重量，並無證據證明超過淨
    重10公克以上，且被告轉讓甲基安非他命之對象係非懷孕婦
    女之成年人，並無上開加重其刑規定之適用，故被告無償轉
    讓甲基安非他命之行為，依重法優於輕法之法理，應優先適
    用藥事法第83條第1項之轉讓禁藥罪處斷。是核被告就事實
    一㈢所為，係犯藥事法第83條第1項轉讓禁藥罪。
四、被告為販賣而持有毒品之低度行為，應為附表一所示各販賣
    毒品之高度行為所吸收，不另論罪。至被告附表二所示轉讓
    甲基安非他命之行為，其轉讓前持有之行為固為低度行為，
    然高度之轉讓行為既已依藥事法加以處罰，依法律適用完整
    性之法理，其低度之持有甲基安非他命行為，自不能再行割
    裂適用毒品危害防制條例加以處罰，而藥事法對於持有禁藥
    之行為未設有處罰規定，故無從認定轉讓吸收持有，併此敘
    明。
五、被告上開犯行均犯意各別，行為互殊，應分論併罰之。
六、刑之減輕事由之說明
㈠、本案各犯行均無毒品危害防制條例第17條第1項之適用
　　按犯毒品危害防制條例第4條至第8條、第10條或第11條之罪
    ，供出毒品來源，因而查獲其他正犯或共犯者，減輕或免除
    其刑，毒品危害防制條例第17條第1項定有明文。此規定所
    稱「供出毒品來源，因而查獲其他正犯或共犯者」，係指犯
    罪行為人供出毒品來源之對向性正犯，或與其具有共同正犯
    、共犯關係之毒品由來之人的相關資料，諸如其前手或共同
    正犯、共犯之姓名、年齡、住居所或其他足資辨別之特徵等
    項，使調查或偵查犯罪之公務員得據以對之發動調查或偵查
    程序，並因此而確實查獲其人、其犯行者，即足該當（最高
    法院100年度台非字第356號判決意旨參照）。查被告雖於警
    詢時供稱其毒品來源為「王浩偉（音譯）」乙節，然因無法
    具體交代該男子真實年籍資料及相關佐證，是以檢警無法據
    以發動調查程序，此有臺南市政府警察局第二分局111年6月
    20日南市警二偵字第1110355635號函暨所附員警職務報告書
    、本院111年7月15日公務電話紀錄在卷可徵（本院卷第75至
    77、111頁），被告自無毒品危害防制條例第17條第1項減輕
    或免除其刑規定之適用。
㈡、本案各犯行均有毒品危害防制條例第17條第2項之適用
  1.按犯第4條至第8條之罪於偵查及歷次審判中均自白者，減輕
    其刑。毒品危害防制條例第17條第2項定有明文。又行為人
    轉讓同屬禁藥之甲基安非他命（未達法定應加重其刑之一定
    數量）予非孕婦之成年人，依重法優於輕法原則，應擇較重
    之藥事法第83條第1項轉讓禁藥罪論處，業如前述。惟此等
    行為之基本事實為轉讓甲基安非他命，仍屬毒品危害防制條
    例所規範，且毒品危害防制條例第17條第2項之規定，其立
    法目的與自首雷同，係將單純科刑事由作為處斷刑上減輕規
    定，其正當性求諸於被告於偵、審程序中自白之事實，無涉
    該當犯罪之不法要件，與罪責成立之關聯性即遠，反與刑事
    訴訟程序儘早確定間具有高度關聯，自不因該毒品同屬禁藥
    而有所不同，況藥事法復無與上開規定相類或衝突之規範，
    基於本質上相同事物應為相同處理之法理，及法秩序一致性
    之要求，在行為人應依較重之藥事法第83條第1項轉讓禁藥
    罪論處之情形下，如其於偵查及歷次審判中均自白，仍應適
    用毒品危害防制條例第17條第2項規定減輕其刑（最高法院1
    09年度台上大字第4243號裁定意旨參照）。
  2.被告本案事實欄各次販賣第一、二級毒品及轉讓第二級毒品犯行，於偵查及歷次審判中均已自白，且轉讓第二級毒品之犯行雖依藥事法第83條第1項轉讓禁藥罪論處，依上述見解，仍有毒品危害防制條例第17條第2項之適用，是被告所犯各罪均應依毒品危害防制條例第17條第2項規定減輕其刑。
㈢、事實欄一㈡即附表一編號3至6之犯行有刑法第59條之適用
    另販賣第一級毒品罪之法定刑為死刑或無期徒刑，然同為販
    賣第一級毒品之人，其原因動機不一，犯罪情節未必盡同，
    或有大盤毒梟者，亦有中、小盤之分，甚或僅止於吸毒者友
    儕間為求互通有無之有償轉讓者亦有之，其販賣行為所造成
    危害社會程度自屬有異，法律科處此類犯罪，所設法定最低
    本刑卻同為「死刑或無期徒刑；處無期徒刑，得併科新臺幣
    3千萬元以下罰金」，不可謂不重。於此情形，自可依客觀
    犯行與主觀惡性二者加以考量其情狀，是否有可憫恕之處，
    適用刑法第59條規定酌減其刑，期使個案裁判量刑能符合比
    例原則。準此，審諸被告本案4次販賣第一級毒品犯行，販
    賣金額最低僅500元，最高亦僅2,000元間，應認販賣數量非
    鉅，惡性顯較大量走私進口或長期販賣毒品之「大盤」、「
    中盤」毒梟者為輕，堪認情節尚屬輕微，倘量處最低刑度，
    猶嫌過重，客觀上足以引起一般人同情，衡情尚可憫恕，遂
    依刑法第59條規定減輕其刑。
㈣、被告事實欄一㈡即附表一編號3至6所示犯行，有前揭複數刑之
    減輕事由，爰依刑法第70條遞減輕之。
七、爰以行為人之責任為基礎，審酌被告不思努力獲取所需，為
    圖一己私利而販賣附表一所示海洛因、甲基安非他命予他人
    ，輕則戕害施用者之身心健康，重則引發各種犯罪，危害社
    會治安；被告又率爾無償提供附表二所示禁藥甲基安非他命
    予他人施用，助長禁藥流通，戕害國民身心健康，所為均應
    非難；惟參以被告犯後尚知坦承全部犯行，復積極提供事證
    供檢警查緝上游，雖未因此查獲，仍可見其犯後態度尚屬良
    好；兼衡其自述智識程度為國小畢業，入監前於市場幫忙賣
    菜，月收入約25,000元左右，與父母、弟弟同住，父親罹癌
    需要照顧之學歷、經濟及家庭狀況（本院卷第138至139頁）
    ，及多次毒品前科（不構成累犯）、犯罪手段、情節、販賣
    部分所得利益等一切情狀，分別量處如附表一、二各編號主
    文欄所示之刑。又被告所犯俱為違反毒品危害防制條例及藥
    事法之行為，如以實質累加之方式定應執行刑，則處罰之刑
    度顯將超過其行為之不法內涵，而違反罪責原則；又考量因
    生命有限，刑罰對被告造成之痛苦程度，係隨刑度增加而生
    加乘效果，而非以等比方式增加，故以隨罪數增加遞減其刑
    罰之方式，當即足以評價被告行為之不法性之法理（即多數
    犯罪責任遞減原則），爰以前揭多數犯罪責任遞減原則，就
    被告所犯7罪，定其應執行之刑如主文所示。
貳、沒收
一、按刑法第38條之1第1項前段規定應沒收之犯罪所得，係以實
    際所得者為限，苟無所得或尚未取得者，即無從為沒收、追
    徵其價額之諭知。查被告雖犯如附表一所示販賣第一級毒品
    及第二級毒品罪，惟就附表一編號2江茂財部分，被告與江
    茂財均有買賣甲基安非他命之真意，且被告已交付甲基安非
    他命予江茂財，惟讓江茂財賒欠價金1,000元，後被告一直
    未取得價金，為被告與江茂財分別於警詢偵訊陳、證述在卷
    （警卷第149頁；偵一卷第145、263頁），是被告並無犯罪
    所得，自不得為沒收、追徵其價額之諭知。另被告如附表一
    編號1、3至6所示販賣毒品價金，依其與購毒者交易情形，
    均已收取，並經其坦認無訛（偵一卷第143至149頁），自均
    為其販賣第一、二級毒品所得財物，雖未扣案，仍依刑法第
    38條之1第1項前段、第3項規定，隨同於其各該罪刑項下宣
    告沒收，於全部或一部不能沒收，或不宜執行沒收時，追徵
    其價額。
二、又扣案如附表三所示手機1支及行動電話0000000000門號SIM
    卡，係供被告用以聯繫附表一各編號所示販毒犯行為所用，
    業據其於偵查及本院審理中供述明確（警卷第27至32、37至
    48頁：偵一卷第143至149頁；本院卷第121至122頁），應依
    毒品危害防制條例第19條第1項規定，隨同於其該部分罪刑
    項下宣告沒收。本件宣告多數沒收，依刑法第40條之2第1項
    規定，於定應執行刑後諭知併執行之。
三、另扣案海洛因6包係供被告自己施用乙節，業據其於審理中
    供述無訛（本院卷第122頁），是前述扣案之海洛因6包均與
    本案販賣第一級毒品之犯行無涉，衡情被告既已坦承本案販
    賣第一級毒品之犯行，當無必要僅就扣案海洛因6包是否與
    本案有關為不實陳述，是被告此部分所辯，應非子虛，復查
    無積極證據足證上開扣海洛因6包確與本案有關，尚難逕於
    本案為沒收銷燬之諭知，應由檢察官另為適法之處理，爰均
    不於本案宣告沒收。
據上論斷，應依刑事訴訟法第299條第1項前段，毒品危害防制條
例第4條第1項、第2項、第17條第2項、第19條第1項，藥事法第8
3條第1項，刑法第11條、第59條、第51條第5款、第38條之1第1
項前段、第3項、第40條之2第1項，判決如主文。
本案經檢察官蔡宜玲提起公訴，檢察官甲○○到庭執行職務。
中　　華　　民　　國　　111 　年　　8 　　月　　2 　　日
　　　　　　　　　刑事第三庭    審判長法　官  陳振謙
　　　　　　　　　　                  法  官  蔡直青
　　　　　　　　　                    法  官  茆怡文
以上正本證明與原本無異。
如不服本判決應於收受本判決後20日內向本院提出上訴書狀，並
應敘述具體理由。其未敘述上訴理由者，應於上訴期間屆滿後20
日內向本院補提理由書狀（均須按他造當事人之人數附繕本）「
切勿逕送上級法院」。 
　　　　　　　　　　　　　　　　　    書記官　薛雯庭
中　　華　　民　　國　　111 　年　　8 　　月　　2 　　日
附錄本案論罪科刑法條：
毒品危害防制條例第4條
製造、運輸、販賣第一級毒品者，處死刑或無期徒刑；處無期徒
刑者，得併科新臺幣3,000萬元以下罰金。
製造、運輸、販賣第二級毒品者，處無期徒刑或10年以上有期徒
刑，得併科新臺幣1,500萬元以下罰金。
製造、運輸、販賣第三級毒品者，處7年以上有期徒刑，得併科
新臺幣1,000萬元以下罰金。
製造、運輸、販賣第四級毒品者，處5年以上12年以下有期徒刑
，得併科新臺幣500萬元以下罰金。
製造、運輸、販賣專供製造或施用毒品之器具者，處1年以上7年
以下有期徒刑，得併科新臺幣150萬元以下罰金。
前五項之未遂犯罰之。

藥事法第83條
明知為偽藥或禁藥，而販賣、供應、調劑、運送、寄藏、牙保、
轉讓或意圖販賣而陳列者，處7年以下有期徒刑，得併科新臺幣5
千萬元以下罰金。
犯前項之罪，因而致人於死者，處7年以上有期徒刑，得併科新
臺幣1億元以下罰金；致重傷者，處3年以上12年以下有期徒刑，
得併科新臺幣7,500萬元以下罰金。
因過失犯第1項之罪者，處2年以下有期徒刑、拘役或科新臺幣50
0萬元以下罰金。
第1項之未遂犯罰之。

附表一                                            
編號 對象 交易時間 犯罪方式 【毒品種類、數量、金額】 證據出處 主文欄   交易地點    1  勞日明 110年9月8日19時14分許 勞日明於110年9月8日19時4分許，以其持用門號0000000000號手機與乙○○如附表三所示之手機聯繫購買甲基安非他命事宜後，乙○○於左列時、地，將甲基安非他命1包交付予勞日明，並收取價金2,000元。 ⒈乙○○警詢、偵訊、本院中之自白(警卷第27至32、37至48頁、偵一卷143至149頁、聲羈卷第19至24頁、本院卷第81至86、115至141頁) ⒉證人勞日明於警詢、偵訊具結後之證述(警卷第115至120頁、偵卷第187至190頁) ⒊本院110年聲監續字第538號通訊監察書(本院卷第59至62頁) ⒋被告門號0000000000號與證人勞日明門號0000000000、0000000000號之通訊監察譯文(警卷第49頁) ⒌臺南市政府警察局第二分局搜索扣押筆錄、扣押物品目錄表、扣押物品收據、搜索暨扣押物品照片6張(警卷第75至81、91至93頁) 乙○○販賣第二級毒品，處有期徒刑伍年貳月。 扣案如附表三所示之犯罪工具沒收；未扣案之犯罪所得新臺幣貳仟元沒收，於全部或一部不能沒收或不宜執行沒收時，追徵其價額。   臺南市○○區○○路0段00號之忠義大樓5樓    2 江茂財 110年11月7日19時50分許 江茂財於110年11月7日19時20分許，以其持用門號0000000000號手機與乙○○如附表三所示之手機聯繫購買甲基安非他命事宜後，乙○○於左列時、地，將甲基安非他命1包交付予江茂財，並同意江茂財賒欠價金1,000元。 ⒈乙○○警詢、偵訊、本院中之自白(警卷第27至32、37至48頁、偵一卷143至149頁、聲羈卷第19至24頁、本院卷第81至86、115至141頁) ⒉證人江茂財於警詢、偵訊具結後之證述(警卷第143至150頁、偵一卷第261至264頁) ⒊本院110年聲監字第556號通訊監察書(警卷第7至9頁) ⒋被告門號0000000000號與證人江茂財門號0000000000號之通訊監察譯文(警卷第51頁) ⒌臺南市政府警察局第二分局搜索扣押筆錄、扣押物品目錄表、扣押物品收據、搜索暨扣押物品照片6張(警卷第75至81、91至93頁) 乙○○販賣第二級毒品，處有期徒刑伍年。 扣案如附表三所示之犯罪工具沒收。     臺南市○○區○○路0段00號之忠義大樓電梯口    3 吳進文 111年1月15日13時3分許 吳進文於110年1月15日時12分52許，以其持用門號0000000000號手機與乙○○如附表三所示之手機聯繫購買海洛因事宜後，乙○○於左列時、地，將海洛因1包交付予吳進文，並收取價金500元。 ⒈乙○○警詢、偵訊、本院中之自白(警卷第27至32、37至48頁、偵一卷143至149頁、聲羈卷第19至24頁、本院卷第81至86、115至141頁) ⒉證人吳進文於警詢、偵訊具結後之證述(見警卷第205至213頁、偵一卷第343至346頁) ⒊本院111年聲監續字第9號通訊監察書(見警卷第19至21頁) ⒋被告門號0000000000號與證人吳進文門號0000000000號之通訊監察譯文(見警卷第50至51頁) ⒌臺南市政府警察局第二分局搜索扣押筆錄、扣押物品目錄表、扣押物品收據、搜索暨扣押物品照片6張(見警卷第75至81、91至93頁) 乙○○販賣第一級毒品，處有期徒刑 柒年陸月。 扣案如附表三所示之犯罪工具沒收；未扣案之犯罪所得新臺幣伍佰元沒收，於全部或一部不能沒收或不宜執行沒收時，追徵其價額。   臺南市南區文南路與永華路口之萊爾富超商    4 陳進成 111年1月17日20時30分許 陳進成於111年1月17日1時17分許，以其持用門號0000000000號手機與乙○○如附表三所示之手機聯繫購買海洛因事宜後，乙○○於左列時、地，將海洛因1包交付予陳進成，並收取價金500元。 ⒈乙○○警詢、偵訊、本院中之自白(警卷第27至32、37至48頁、偵一卷143至149頁、聲羈卷第19至24頁、本院卷第81至86、115至141頁) ⒉證人陳進成於警詢、偵訊具結後之證述(警卷第277至287頁、偵一卷第407至411頁) ⒊本院111年聲監續字第9號通訊監察書(警卷第19至21頁) ⒋被告門號0000000000號與證人陳進成門號0000000000號之通訊監察譯文(警卷第52至53頁) ⒌臺南市政府警察局第二分局搜索扣押筆錄、扣押物品目錄表、扣押物品收據、搜索暨扣押物品照片6張(警卷第75至81、91至93頁) 乙○○販賣第一級毒品，處有期徒刑 柒年陸月。 扣案如附表三所示之犯罪工具沒收；未扣案之犯罪所得新臺幣伍佰元沒收，於全部或一部不能沒收或不宜執行沒收時，追徵其價額。    臺南市南區健康路與金華路口之正忠排骨飯旁    5 陳進成 111年1月18日11時許 陳進成於111年1月18日9時2分許，以門號00-0000000號市話與乙○○如附表三所示之手機聯繫購買海洛因事宜後，乙○○於左列時、地，將海洛因2包交付予陳進成，並收取價金2,000元。 ⒈乙○○警詢、偵訊、本院中之自白(警卷第27至32、37至48頁、偵一卷143至149頁、聲羈卷第19至24頁、本院卷第81至86、115至141頁) ⒉證人陳進成於警詢、偵訊具結後之證述(警卷第277至287頁、偵一卷第407至411頁) ⒊本院111年聲監續字第9號通訊監察書(警卷第19至21頁) ⒋被告門號0000000000號與證人陳進成門號00-0000000號之通訊監察譯文(警卷第52至53頁) ⒌臺南市政府警察局第二分局搜索扣押筆錄、扣押物品目錄表、扣押物品收據、搜索暨扣押物品照片6張(警卷第75至81、91至93頁) 乙○○販賣第一級毒品，處有期徒刑 柒年柒月。 扣案如附表三所示之犯罪工具沒收；未扣案之犯罪所得新臺幣貳仟元沒收，於全部或一部不能沒收或不宜執行沒收時，追徵其價額。   臺南市○區○○路0段000號之萊爾富超商騎樓    6 李尚修 111年1月19日15時50分許 李尚修於111年1月19日15時35分許，以其持用門號0000000000號手機與乙○○如附表三所示之手機聯繫購買海洛因宜後，乙○○於左列時、地，將海洛因1包交付予李尚修，並收取價金1,000元。 ⒈乙○○警詢、偵訊、本院中之自白(警卷第27至32、37至48頁、偵一卷143至149頁、聲羈卷第19至24頁、本院卷第81至86、115至141頁) ⒉證人李尚修於警詢、偵訊具結後之證述(警卷第333至342頁、偵一卷第491至496頁) ⒊本院111年聲監續字第9號通訊監察書(警卷第19至21頁) ⒋被告門號0000000000號與證人李尚修門號0000000000號之通訊監察譯文(警卷第49至50頁) ⒌臺南市政府警察局第二分局搜索扣押筆錄、扣押物品目錄表、扣押物品收據、搜索暨扣押物品照片6張(警卷第75至81、91至93頁) 乙○○販賣第一級毒品，處有期徒刑 柒年陸月。 扣案如附表三所示之犯罪工具沒收；未扣案之犯罪所得新臺幣壹仟元沒收，於全部或一部不能沒收或不宜執行沒收時，追徵其價額。    臺南市○區○○街00號對面之公園    

附表二
編號 對象 交易時間 犯罪方式 【毒品種類、數量、金額】 證據出處 主文欄   交易地點    1  黃怡寧 110年10月23日22時許 黃怡寧於110年10月23日19時53分許，以其持用門號0000000000號手機與乙○○如附表三所示之手機聯繫轉讓甲基安非他命事宜後，乙○○於左列時、地，將甲基安非他命1包交付予黃怡寧。 ⒈乙○○警詢、偵訊、本院中之自白(警卷第27至32、37至48頁、偵一卷143至149頁、聲羈卷第19至24頁、本院卷第81至86、115至141頁) ⒉證人黃怡寧於警詢、偵訊具結後之證述(警卷第403至410頁、偵一卷第501至505頁) ⒊本院110年聲監字第556號通訊監察書(警卷第7至9頁) ⒋被告門號0000000000號與證人黃怡寧門號0000000000號之通訊監察譯文(警卷第50頁) ⒌臺南市政府警察局第二分局搜索扣押筆錄、扣押物品目錄表、扣押物品收據、搜索暨扣押物品照片6張(警卷第75至81、91至93頁) 乙○○犯藥事法第八十三條第一項之轉讓禁藥罪，處有期徒刑柒月。 扣案如附表三所示之犯罪工具沒收。    臺南市○區○○街00號     

附表三
編號 物品名稱及數量 備註 1 SAMSUNG手機1支（門號：0000000000；IMEI碼：000000000000000） 乙○○之手機，依毒品危害防制條例第19條第1項規定宣告沒收。